【裁判字號】    92,交訴,18
【裁判日期】    920417
【裁判案由】    公共危險
【裁判全文】
臺灣高雄地方法院刑事判決                          九十二年度交訴字第一八號
    公  訴  人  臺灣高雄地方法院檢察署檢察官
    被      告  丙○○
右列被告因公共危險案件，經檢察官提起公訴（九十二年度偵字第四四三號），本院
判決如左：
    主  文
丙○○駕駛動力交通工具肇事，致人受傷而逃逸，處有期徒刑捌月，緩刑參年。
    事  實
一、丙○○於民國九十一年十一月十七日下午，駕駛車牌號碼號七Ｍ─一一七八號自
    小貨車（起訴書誤繕為自小客車），沿高雄市前鎮區○○○路由北往南方向行駛
    ，於同日下午二時四十分許，行經翠亨南路與草衙一路交岔路口欲右轉往西方向
    行駛時，因撿拾香煙而操控失當，致使上開自用小貨車偏離車道衝入草衙一路東
    向車道，造成所駕駛之上開自用小貨車車頭撞擊停在草衙一路東向車道等候紅燈
    ，由凌甲○○（起訴書誤繕為甲○○）所駕駛搭載其子凌才威之車牌號碼ＬＯＬ
  ─一六八號重型機車車頭，使凌甲○○、凌才威連同機車雙雙倒地，致使凌甲○
    ○受有左手掌第四、第五掌股開放性骨折、左膝挫傷等傷害後（過失傷害部分，
    業經凌甲○○於偵查中撤回告訴，並經公訴人為不起訴處分確定在案），又失控
    衝入草衙一路一三七號騎樓並撞擊停乙○○所有停在該處之車牌號碼ＹＡ─七七
    ○三號自小客車。丙○○於肇事後雖下車查看，然未為必要之救護，反另行起意
    ，趁隙駕車逃逸駛離現場，嗣經警依循粱東良記下之車牌號碼，始循線查獲。
二、案經高雄市政府警察局前鎮分局移送臺灣高雄地方法院檢察署檢察官偵查起訴。
    理  由
一、訊據被告丙○○固坦承有於前揭時、地，駕駛車牌號碼七Ｍ─一一七八號自用小
    貨車撞及被害人凌甲○○所騎乘之機車，致使凌甲○○受有左手第四、第五掌骨
    開放性骨折、左膝挫傷等傷害之事實，惟矢口否認有何肇事逃逸之犯行，辯稱：
    當時伊有下車查看，也有向被害人表示會負責賠償，因伊感冒急於就醫，才駕車
    駛離現場云云。惟查，右揭事實，業據被害人凌甲○○於警訊中指稱：伊騎乘車
    牌號碼ＬＯＬ─一六八號重型機車在草衙一路等候紅燈時，被車牌號碼七Ｍ─一
    一七八號自小客車撞擊，當時該自用小貨車之駕駛人未救護及報案就逃離現場等
    語甚詳（見警訊筆錄第三頁），核與證人粱東良具結證稱：當時伊在家中看電視
    ，聽到撞擊聲後立刻出外察看，發現停在伊家騎樓下的汽車被撞，馬路中還有一
    對母子倒在地上，當時被告有說會賠償，伊要求被告先去察看那對母子，就進入
    屋打電話報警，出來後，看見被告以很快的車速駛離現場等語（見警訊筆錄第四
    頁、偵查卷第六頁及本院卷第一六頁）大致相符，參以被告自承當時未救護被害
    人，也未報警及留下姓名年籍、電話號碼等聯絡資料與被害人凌甲○○等情（見
    本院卷第一四、一五頁），足見被告雖於駕車肇事後下車察看，然未為任何救護
    ，亦未留下任何聯絡資料即駕車逃離現場，至為顯然。其辯稱無逃逸之故意云云
    ，顯不足採。此外，復有阮綜合醫院之驗傷診斷證明書一紙、道路交通事故調查
    報告表一份及車禍現場照片四張在卷可憑（見警訊筆錄第九頁、本院卷第十頁）
    ，事證明確，被告犯行洵堪認定。
二、核被告所為，係犯刑法第一百八十五條之四之駕駛動力交通工具肇事致人受傷而
    逃逸罪。爰審酌被告於肇事後逃逸未為必要之救護，惡性非輕，且犯後否認犯行
    ，顯無悔意，本應從重量刑，以儆效尤，惟念其已賠償被害人所受損害，有高雄
    市前鎮區調解委員會調解筆錄影本在卷可憑（見本院卷第二○頁）等一切情狀，
    量處如主文所示之刑。又被告前未曾受有期徒刑以上之宣告，有臺灣高雄地方法
    院檢察署刑案資料查註紀錄表及臺灣高等法院被告全國前案紀錄表各一份在卷可
    參，其因一時失慮，致罹刑章，事後已與被害人達成和解，已如前述，經此偵、
    審程序及科刑判決之教訓後，當知警惕，而無再犯之虞，本院認前開對其所宣告
    之刑，以暫不執行為適當，爰併予宣告緩刑三年，以啟自新。
據上論斷，應依刑事訴訟法第二百九十九條第一項前段，刑法第一百八十五條之四、
、第七十四條第一款，判決如主文。
本案經檢察官顏漢文到庭執行職務。
中      華      民        國    九十二    年      四      月    十七    日
                                    臺灣高雄地方法院交通法庭
                                        法  官    廖純卿
右正本證明與原本無異。
如不服本判決，應於判決送達後十日內，向本院提出上訴狀。
                                        書記官    劉企萍
中      華      民        國    九十二    年      四    月    二十二  日
附錄本判決論罪科刑法條全文：
刑法第一百八十五條之四
駕駛動力交通工具者肇事，致人死傷而逃逸者，處六月以上五年以下有期徒刑。
中華民國刑法第一百八十五條之四
駕駛動力交通工具肇事，致人死傷而逃逸者，處六月以上五年以下有期徒刑。


司法院資訊處製作；財團法人民間司法改革基金會備份。
